【裁判字號】    92,易,351
【裁判日期】    920716
【裁判案由】    竊盜
【裁判全文】
臺灣彰化地方法院刑事判決                          九十二年度易字第三五一號
    公  訴  人  臺灣彰化地方法院檢察署檢察官
    被      告  丙○○
右列被告因竊盜案件，經檢察官聲請簡易判決處刑（九十一年度偵字第六八０五號）
，本院改依通常程序審理判決如左：
    主  文
丙○○竊盜，累犯，處有期徒刑陸月，如易科罰金，以佰元折算壹日。
    事  實
一、丙○○前曾因違反麻醉藥品管理條例案件，經臺灣南投地方法院於民國八十四年
    七月二十七日以八十四年度少訴字第九號判處有期徒刑一年十月，緩刑五年確定
    ，又因竊盜案件，經臺灣臺中地方法院於八十四年十一月十五日以八十四年度訴
    字第二五八二號判處有期徒刑七月確定（此部分並未宣告緩刑，檢察官誤認為同
    時宣告緩刑），並與前開經撤銷緩刑之違反麻醉藥品管理條例案件所判處有期徒
    刑一年十月部分合併執行，於八十六年四月三十日假釋出監，假釋期間付保護管
    束，至八十七年八月二十一日假釋期滿而執行完畢。詎丙○○仍不知悔改，於九
    十一年九月三十日上午，因與友人甲○○共乘車牌號碼ＫＷＵ─五八０號重機車
    ，欲至彰化縣芬園鄉其伯父住處，中途機車故障，丙○○於不知情之甲○○（業
    經檢察官另為不起訴處分確定）修理機車之際，自行前往附近尋找支援，於九十
    一年九月三十日九時二十分許，在距離彰化縣芬園鄉○○路○段二三一號約四百
    公尺之產業道路旁發現車牌號碼Ｈ八─六０六０號自用小貨車（係乙○○所有，
    於同年月二十六日二十一時許，在彰化縣彰化市○○路○段三一一號處發現失竊
    ，其後輾轉移至前開地點）停於該處，竟基於意圖為自己不法所有之竊盜犯意，
    持甲○○之機車鑰匙，單獨竊取上開自用小貨車得手，並駕駛上開貨車前往搭載
    甲○○下山，旋於同日九時三十分許，途經彰化縣芬園鄉○○路○段二三一號旁
    時，為警臨檢查獲，並扣得犯罪工具機車鑰匙一支。
二、案經乙○○訴由彰化縣警察局彰化分局報請臺灣彰化地方法院檢察署檢察官偵查
    聲請簡易判決處刑。
    理  由
一、訊據被告丙○○對於右開單獨持甲○○之機車鑰匙，未經他人同意，逕將上開自
    用小貨車駛離等情供承不諱，雖否認有何不法所有之意圖及竊盜犯意，辯稱：伊
    駕駛該自小貨車僅係要去找機車行修理機車，其後會再開回原位云云。惟查：（
    一）右揭事實，業據被告供承確有單獨持甲○○之機車鑰匙，未經他人同意，逕
    將上開自用小貨車駛離等情，核與證人甲○○證述之情節相符，而本件自用小貨
    車係被害人乙○○所失竊一節，亦據其於警訊時證述明確，並有車輛竊盜車牌失
    竊資料個別查詢報表─查詢車輛認可資料一份、車輛暨鑰匙照片五幀及贓物認領
    保管單一紙附卷，以及鑰匙一支扣案可資佐證。（二）次查被告雖否認有何不法
    所有之意圖及竊盜犯意，辯稱伊駕駛該自小貨車僅係要去找機車行修理機車，其
    後會再開回原位云云。然查證人甲○○於警訊時二度證稱丙○○開前揭小貨車要
    載伊回家等語，足見被告辯稱係欲駕車找機車行修理機車云云，已有不實，況參
    諸彰化縣芬園鄉境內之山區，並非高山峻嶺，於機車故障而須救援時，非不能就
    近找尋公用電話，抑或向附近民宅借用電話求助，豈有僅為尋找機車行，而於未
    經權利人同意下，逕自將他人之自用小貨車開走之理，被告所辯，顯然純屬飾卸
    諉責之詞，毫無足採。綜上，本件事證明確，被告右揭犯行，洵堪認定，應予依
    法論科。
二、核被告所為，係犯刑法第三百二十條第一項之普通竊盜罪。查被告前於九十一年
    二月四日另犯有連續竊盜罪行，經臺灣高等法院臺中分院於九十一年十月三十日
    以九十一年度上易字第一七九六號維持原審有期徒刑七月之判決而駁回被告之上
    訴確定，因該案與本件犯罪時間相隔達七個多月，且本件被告係因機車中途故障
    而臨時起意行竊，二者間顯然並非基於概括之犯意反覆為之，自非屬連續犯，是
    本件自非前案確定判決之效力所及，而應由本院另行依法論罪處刑，併予敘明。
    被告前曾因違反麻醉藥品管理條例案件，經法院判處有期徒刑一年十月，緩刑五
    年確定，又因竊盜案件，經法院判處有期徒刑七月確定，並與前開經撤銷緩刑之
    違反麻醉藥品管理條例案件所判處有期徒刑一年十月部分合併執行，於八十六年
    四月三十日假釋出監，假釋期間付保護管束，至八十七年八月二十一日假釋期滿
    而執行完畢，有臺灣彰化地方法院檢察署刑案資料查註紀錄表、臺灣高等法院被
    告全國前案紀錄表各一份、臺灣高等法院少年全國前案紀錄表三份（因輸入錯誤
    ，丙○○之身分證統一編號之英文首碼除Ａ為正確外，另分別誤植為Ｎ、Ｍ，致
    該員前科資料零散，須綜觀始得全貌）附卷為據，其於受有期徒刑之執行完畢後
    ，五年以內再犯本件有期徒刑以上之罪，為累犯，應依刑法第四十七條之規定，
    加重其刑。爰審酌被告之品行、犯罪之動機、目的、手段、對被害人所生之危害
    ，且正值壯年，竟不思循正途獲取所需而輕忽他人財產法益，及其犯罪後否認犯
    行，未見真誠悔悟等一切情狀，量處如主文所示之刑，並諭知易科罰金之折算標
    準，以資懲儆。扣案之鑰匙一支，雖係供被告犯竊盜罪所用之物，惟因係屬證人
    甲○○所有，已據被告及證人甲○○供述在卷，依法尚不得宣告沒收，附此敘明
    。
據上論斷，應依刑事訴訟法第四百五十二條、第二百九十九條第一項前段，刑法第三
百二十條第一項、第四十七條、第四十一條第一項前段，罰金罰鍰提高標準條例第一
條前段、第二條，判決如主文。
本案經檢察官賴志盛到庭執行職務。
中      華      民      國    九十二    年      七      月      十六    日
                                臺灣彰化地方法院刑事第三庭
                                    法      官  李  進  清
右正本證明與原本無異。
如不服本判決，應於判決送達後十日內，向本院提出上訴狀( 須附繕本 )。
告訴人或被害人對於判決如有不服具備理由請求檢察官上訴者，其上訴期間之計算係
以檢察官收受判決正本之日期為準。
                                    法院書記官  張  木  松
中      華      民      國    九十二    年      七      月      十七    日
刑法第三百二十條
意圖為自己或第三人不法之所有，而竊取他人之動產者，為竊盜罪，處五年以下有期
徒刑、拘役或五百元以下罰金。
意圖為自己或第三人不法利益，而竊佔他人之不動產者，依前項之規定處斷。
前二項之未遂犯罰之。


司法院資訊處製作；財團法人民間司法改革基金會備份。
